臺灣臺中地方法院刑事判決　　　　　　　100年度訴字第950號
公　訴　人　臺灣臺中地方法院檢察署檢察官
被　　　告　陳羿騰
上列被告因毒品危害防制條例案件，經檢察官提起公訴(100年度
撤緩毒偵字第38、39號)，經本院合議庭裁定由受命法官獨任進
行簡式審判程序，判決如下：
    主    文
陳羿騰施用第二級毒品，累犯，處有期徒刑伍月；又施用第一毒
品，累犯，處有期徒刑拾月，扣案之注射針筒貳支、止血帶壹條
及生理食鹽水壹瓶，均沒收；又施用第二級毒品，累犯，處有期
徒刑伍月。應執行有期徒刑壹年肆月，扣案之注射針筒貳支、止
血帶壹條及生理食鹽水壹瓶，均沒收。
    犯罪事實
一、陳羿騰前因施用毒品案件，經國防部南部地方軍事法院以93
    年度和裁字第53號裁定送觀察、勒戒後，經評定認無繼續施
    用毒品傾向，於民國93年3月2日執行完畢釋放出所，且經國
    防部南部地方軍事法院檢察署檢察官以93年度平偵字第1293
    號為不起訴處分確定。又於前揭觀察、勒戒執行完畢釋放後
    5年內之94年間，因施用第一、二級毒品案件，經本院以94
    年度訴字第125號判決判處有期徒刑7月、11月，應執行有期
    徒刑1年4月確定；復因妨害自由、竊盜等案件，經本院分別
    以94年度沙簡字第137號判決及94年度易字第73號判決各判
    處有期徒刑3月、1年2月確定。嗣再經本院以94年度聲字第
    2414號裁定上開4罪合併應執行有期徒刑2年7月確定，於95
    年11月21日縮短刑期假釋出監，於96年7月31日假釋保護管
    束期滿，未經撤銷，視為執行完畢。陳羿騰基於施用第二級
    毒品甲基安非他命之犯意，於98年10月24日12時許，在其臺
    中縣清水鎮（現改制為臺中市清水區○鎮○○街79巷3號之
    居所，以將甲基安非他命置於玻璃球內燒烤加熱後，吸食所
    產生煙霧之方式，施用第二級毒品甲基安非他命；另基於施
    用第一級毒品海洛因之犯意，於同日前揭施用第二級毒品甲
    基安非他命後10至20分鐘，在同一地點，以針筒注射之方式
    ，施用第一級毒品海洛因。嗣於98年10月28日10時許，陳羿
    騰騎乘車牌號碼F7Z─116號重型機車，行經臺中市○○區○
    ○街102號前時，為警實施盤檢，當場扣得其所有預備供施
    打海洛因毒品所用之針筒(未拆封)2支、止血帶1條及生理食
    鹽水1瓶，經警徵得其同意後，採集尿液送驗結果，亦呈嗎
    啡、可待因、安非他命及甲基安非他命陽性反應，始查悉上
    情。陳羿騰復基於施用第二級毒品甲基安非他命之犯意，於
    98年11月16日某時，在臺中縣清水鎮（現改制為臺中市清水
    區○鎮○○街79巷3號之居所，以將第二級毒品甲基安非他
    命置於玻璃管燒烤加熱後，吸食所產生氣體之方式，施用第
    二級毒品甲基安非他命。嗣於98年11月18日9時15分許，為
    警採集其尿液送驗結果，呈甲基安非他命陽性反應，始查悉
    上情。
二、案經臺中縣警察局（現改制為臺中市政府警察局）霧峰分局
    報告及臺中縣警察局（現改制為臺中市政府警察局）移送臺
    灣臺中地方法院檢察署檢察官偵查起訴。
     理     由
一、本案被告所犯係死刑、無期徒刑、最輕本刑為3年以上有期
    徒刑以外之罪，被告於準備程序中就被訴事實為有罪之陳述
    ，經告知簡式審判程序之旨，並聽取公訴人及被告之意見後
    ，本院合議庭認為適宜而依刑事訴訟法第273條之1第1項規
    定，裁定由受命法官獨任進行簡式審判程序，且依刑事訴訟
    法第273條之2之規定，簡式審判程序之證據調查，不受刑事
    訴訟法第159條第1項、第161條之2、第161條之3、第163 條
    之1及第164條至第170條規定之限制，合先敘明。
二、上揭犯罪事實，業據被告陳羿騰於本院審理時坦承不諱，且
    經警於98年10月28日10時45分許，採集被告尿液送驗結果，
    呈嗎啡、可待因、安非他命及甲基安非他命；同年11月18日
    9 時15分許，再度採集被告尿液送驗結果，呈甲基安非他命
    等情，亦有中山醫學大學附設醫院檢驗科藥物檢測中心尿液
    檢驗報告及詮昕科技股份有限公司濫用藥物尿液檢驗報告各
    1 紙附卷可稽。足徵被告之上開自白均與事實相符。
三、查本件被告施用第一級毒品海洛因及第二級毒品甲基安非他
    命之犯行，距其上開觀察勒戒執行完畢釋放之時間雖均已逾
    5年，但因其犯毒品危害防制條例第10條之罪，於觀察勒戒
    執行完畢釋放以後，已於5年內再犯毒品危害防制條例第10
    條之施用毒品罪，並經刑事判決確定，已如前述，是本件施
    用毒品之行為，即與單純之初犯毒品危害防制條例第10條之
    施用毒品罪，經觀察勒戒執行完畢釋放以後「5年後再犯」
    之情形有別。又被告經觀察勒戒釋放後，既於5年內多次施
    用毒品，足見先前所實施之觀察勒戒尚不足以遮斷其施用毒
    品之毒癮，已無法收其實效，是被告既非於首次觀察勒戒執
    行完畢後5年內，均無任何施用毒品之犯行，被告所為本件
    施用毒品犯行，即無現行毒品危害防制條例第20條第3項之
    適用，自毋須依同條第1項、第2項規定施予觀察、勒戒或強
    制戒治之處遇程序，而應逕依毒品危害防制條例第23條第2
    項規定訴追處罰。綜上所述，被告施用第一級毒品海洛因及
    第二級毒品甲基安非他命之犯罪事證已臻明確，其犯行洵堪
    認定，應依法論罪科刑。
四、查海洛因、甲基安非他命係毒品危害防制條例第2條第2項第
    1款、第2款所定之第一級、第二級毒品，不得非法持有、施
    用。被告施用海洛因及甲基安非他命，核其所為，係犯毒品
    危害防制條例第10條第1項施用第一級毒品罪及同條第2項施
    用第二級毒品罪。被告施用毒品前之持有第一級毒品海洛因
    、第二級毒品甲基安非他命等行為，本應分別論以持有第一
    級毒品罪、持有第二級毒品罪，惟持有後進而施用，其持有
    之低度行為應為施用之高度行為所吸收，均不另論以持有罪
    責。被告所犯上開3罪，犯意各別，行為不同，應分論併罰
    。又查被告受有上開犯罪事實欄所載之有期徒刑之宣告，並
    經執行完畢，有臺灣高等法院被告前案紀錄表1件在卷可稽
    ，其受有期徒刑執行完畢後，5年以內故意再犯本案有期徒
    刑以上之3罪，均為累犯，均應依刑法第47條第1項規定加重
    其刑。
五、爰審酌被告有多次犯罪前科之素行，其中有多次施用毒品之
    前案紀錄（參卷附臺灣高等法院被告前案紀錄表）、高職畢
    業之智識程度、經濟勉持之生活狀況（見警卷被告警詢筆錄
    受詢問人資料)，其因施用毒品，經觀察勒戒執行完畢後，
    仍不思戒惕，且無視於毒品對於自身健康之戕害及國家對於
    杜絕毒品犯罪之禁令，再遭查獲施用毒品，未見戒除惡習之
    決心，惡性非輕，及被告於本院審理時能坦承犯行，態度良
    好，其施用毒品並無危害他人，犯罪手段尚屬平和，所生損
    害亦非鉅大，暨施用毒品者均有相當程度之成癮性及心理依
    賴，其犯罪心態與一般刑事犯罪之本質並不相同，應側重適
    當之醫學治療及心理矯治為宜等一切情狀，分別量處如主文
    所示之刑，並定其應執行之刑，以示懲儆。扣得之注射針筒
    2支、止血帶1條及生理食鹽水1瓶，為被告所有供預備犯施
    用第一級毒品（海洛因）罪所用之物，業經被告供承在卷，
    依刑法第38條第1項第2款、第3項之規定，宣告沒收。
據上論斷，依刑事訴訟法第273條之1第1項、第299條第1項前段
，毒品危害防制條例第10條第1項、第2項，刑法第11條前段、第
47條第1項、第51條第5款、第38條第1項第2款、第3項規定，判
決如主文。
本案經檢察官鐘祖聲到庭執行職務。
中    華    民    國    100    年    5    月    11    日
                  刑事第四庭  法  官  黃益茂
以上正本證明與原本無異。
如不服本判決應於收受送達後10日內向本院提出上訴書狀，並應
敘述具體理由；其未敘述上訴理由者，應於上訴期間屆滿後20日
內向本院補提理由書（均須按他造當事人之人數附繕本）「切勿
逕送上級法院」。
                              書記官  蔡秋明
中    華    民    國    100    年    5    月    11    日
附錄論罪科刑法條：
毒品危害防制條例第10條：
施用第一級毒品者，處六月以上五年以下有期徒刑。
施用第二級毒品者，處三年以下有期徒刑。